---
title: "Introduction"
author: "Spencer Wang"
date: "`r Sys.Date()`"
output: html_document
---

-   考试形式：四道问答题，编程操作题
-   清屏：Control + L 终止正在运行的程序：按STOP

## 一些基本的代码

### 工作目录

```{r}
getwd() # 返回当前的工作目录
setwd("your directory") # 切换当前的工作目录，r语言不区分单双引号
```

### 简单的计算函数

```{r}
mean(c(1,2,3),na.rm = TRUE) # return平均数，将值为not available的数据剔除
median(c(1,2,5),na.rm = TRUE) # return中位数，将值为not available的数据剔除
max(1,2,3)
min(1,2,3)
```

### 退出r

```{r}
q() # 退出r语言
```

### 导入/导出.RData

```{r}
save.image() # 保存工作目录 导出文件为.RData
load("your directory/.RData") # 导入RData 路径按住TAB键自动补齐
```

### 历史

R语言将历史记录load到.Rhistory文件中

```{r}
history()
history(100) # 表示load最近的100条记录
history(Inf) # 表示load全部的历史记录
savehistory()
```

### 赋值

注意：x = 36可以，36 = x不行

```{r}
a <- b <- c <- 6 # 多个值的赋值相同
a <<- 96 # 不仅当前的环境可以使用，其他环境也可以使用
a = b = c = 6 # 6 = a = b = c不行
x <- .Last.value # 将上一个数值赋值给x
x
```

```         
函数的参数规定是使用等于号
```

```{r}
median(x = 1:10) # 仅仅在函数内进行参数的赋值，在函数外不进行赋值
# x 
# Error: object 'x' not found
median(x <- 1:10) # 参数赋值
x
```

## r语言的包

### 安装，卸载，library，detach

```{r}
install.packages("packagename")
remove.packages("packagename") # 删除包
library("packagename")
detach("packagename")
```

### 查看安装的包的信息

```{r}
installed.packages()[,c("Package","Version")] # return package's name and version
```

## 帮助

```{r}
help(max) # help(function name)
?max # same as help
args(max) # return function arguments
example(max) # return a example for a function
apropos('mea') # return function name that contains 'mea'
```

## 将记录清除

### 清除一个对象

```{r}
remove(aa)
```

### 清除所有对象

```{r}
rm(list = ls())
```

## 数据的I和O

### 输入

1.  load data from other R packages
2.  keyboard input
3.  read.table()/csv()/delim()
4.  scan()
5.  edit() -\> 修改已经存储的数据
6.  readLines()

#### package

```{r}
# 调取包里的数据
library("MASS")
data(Cars93)
Cars93
# 调取包里的全部数据
data(package = "rpart")
# 调取某个包里的某个数据
data(Puromycin, package = "datasets")
```

#### readline()

```{r}
Str <- readline(prompt = 'Please type your words: ') # 键盘上输入
```

#### keybord input

```{r}
super_sleepers <- data.frame(
  rating = 1:4, # all vectors are column
  animal = c("koala", "hedgehog", "sloth", "panda"),
  country = c("Australia", "Italy", "Peru", "China"),
  avg_sleep_hours = c(21, 18, 17, 10)
)

print(super_sleepers)
```

#### read.table

```{r}
aa <- read.table("homework/group.txt", header = TRUE, sep = "\t", na.strings = c("NO","NA")) 
# 读取数据，header = TRUE表示将第一行作为表头，sep = \t表示\t作为分隔符，na.string = c('NO','NA') 表示默认这两个为NA数据
head(aa)
tail(aa)
```

#### scan

```{r}
a <- scan(file = "homework/group.txt", what = "character") # 表示读取的数据类型为字符串
a
```

#### edit()

```{r}
edit(a) # 弹出数据集的编辑窗口
a_new <- edit(a) # 旧的变量不改变
xnew <- edit(data.frame())
```

#### readLines

prepare the settings

```{r}
path <- getwd()
write.table(x = "the first line\nthe second line\nthe third line",
            file = paste(path, "/my_txt.txt", sep = ""),
            row.names = FALSE, col.names = FALSE, quote = FALSE
)
```

```{r}
my_txt <- readLines(paste(path, "/my_txt.txt", sep = ''))
my_txt <- readLines(paste(path, "/my_txt.txt", sep = ''), n = 2)
my_txt
```

### 输出

#### 输出到屏幕

```{r}
int <- 24
cat(int, "DataFlair", "BigData\n") # 中间结果输出
```

#### 输出到文档

##### sink

```{r}
sink("my_txt.txt", append = FALSE, split = FALSE) # 打开一个通道
i <- 1:10
outer(i,i) # 不显示
sink() # 关闭通道
```

##### write.table

```{r}
sample_data <- data.frame(
  name = c("Geeks1", "Geeks2", "Geeks3", "Geeks4", "Geeks5", "Geeks6"),
  value = c(11, 15, 10, 23, 32, 53)
)
```

```{r}
write.table(sample_data,                     # 数据框
            file = "111/sample.txt",  # 文件路径和名称
            append = FALSE,         # 是否追加写入（覆盖原文件）
            quote = FALSE,           # 是否使用引号
            sep = '\t',              # 分隔符 默认为空格
            eol = '\n',             # 行尾符
            na = 'NA',              # 缺失值表示
            row.names = FALSE,       # 是否包含行名
            col.names = TRUE)       # 是否包含列名
```

## Excel

### Excel的输入

```{r}
library("xlsx")
write.xlsx(iris, filename = "myexcel.xlsx", sheetName = "IRIS", append = TRUE)
write.xlsx(mtcars, filename = "myexcel.xlsx", sheetName = "MTCARS", append = TRUE)
write.xlsx(Titanic, filename = "myexcel.xlsx", sheetName = "TITANIC", append = TRUE)
```

### Excel的输出

```{r}
sheetIndex <- 1
res <- read.xlsx("myexcel.xlsx", sheetIndex, header = TRUE)
```







