---
title: "for and if"
author: "Spencer Wang"
date: "`r Sys.Date()`"
output: html_document
---

## 布尔表达式

### 操作符
-    > < >= <= == !=
-    &(and) |(or) !(not)
```{r}
x <- 10
y <- 23
z <- 12
print(x<y & y>z)
print(x<y & y==z)
```

```{r}
w <- 54
x <- 12
y <- 25
z <- 1
print(w<x | x>y | z>w)
```

```{r}
x <- 3 + 5i
print(!is.numeric(x))
```
```{r}
x <- 5
print(is.numeric(x) & (x > 5 | x == 5))
```

## if else

if (test_expression){
  # body of if statement
}

if (test_expression){
  # body of if statement
} else{
  # body of else statement
}


```{r}
age <- 15
if (age > 18){
  print("OK")
} else{
  print("NO")
}
```

if (test_expression){
  # body of if statement
} else if{
  # body of else if statement
} else{
  # body of else statement
}

```{r}
x <- 20
# check if x is positive
if (x> 0) {
# check if x is even or odd
if (x %% 2 == 0) {print("x is a positive even number")} 
else {print("x is a positive odd number")}
# execute if x is not positive
}else {
# check if x is even or odd
if (x %% 2 == 0) {print("x is a negative even number")} else {print("x is a negative odd number")}
}
```

### ifelse() 函数
- ifelse(test_expression, x, y)
```{r}
x <- c(12, 9, 23, 14, 20, 1, 5)
ifelse(x %% 2 == 0, "EVEN", "ODD")
# [1] "EVEN" "ODD"  "ODD"  "EVEN" "EVEN" "ODD"  "ODD" 
```

## while --- loop
- 一般情况下使用的时候不知道循环多少次

while (test_expression) {
  # block of code
}

```{r}
number = 1
sum = 10
while (number <= 10){
  sum = sum + number
  number = number + 1
}
print(sum)
```

### break
- 终止
```{r}
number = 1
while(number <= 10){
  print(number)
  number = number + 1
  if (number == 6){
    break
  }
}
```

### next
- 跳过本次循环 类似于continue
- 注意初始条件要放在next前面
```{r}
number = 1
while(number <= 10){
  if (number %% 2 == 0){
    number = number + 1
    next
  }
  print(number)
  number = number + 1
}
```
### for
- for中是一个对象，while中是一个条件
```{r}
num <- c(2,3,12,14,5,19,64)
count = 0
for (i in num){
  if (i %% 2 == 0){
    count = count + 1
  }
}
print(count)
```


### 循环嵌套
```{r}
sequence_1 <- c(1,2,3)
sequence_2 <- c(1,2,3)
for (i in sequence_1) {
  for (j in sequence_2) {
    if ((i + j) %% 2 == 0){
      print(paste(i,j))
    }
  }
}
```

### 在dataframe中
逐行操作
```{r}
ss <- data.frame(
  a = c("f", "f", "m", "m", "f", "m", "f", "m", "m"),
  b = c(3,5,12,34,23,33,77,55,33)
)

for (i in 1:nrow(ss)){
  if (ss[i,1] == "f"){
    print(paste("She is", ss[i,2], "years old."))
  }
}
```

### repeat
- 一定要有终止条件
```{r}
x = 1
repeat{
  print(x)
  
  if (x > 4){
    break
  }
  x = x + 1
}
```

无终止条件 —— 死循环
```{r}
x = 1
sum = 0

repeat{
  sum = sum + x
  print(sum)
  x = x + 1
}
```


## function

### Basic
- 和python一样，先定义再调用
```{r}
# 定义
power <- function(a, b){
  print(paste(a, "raised to the power", b ,"is: ", a^b)) # paste拼接字符串
}
# 调用
power(2, 3)
power(b = 3, a = 2) # 调换顺序

```

- 默认值 —— 和python也一样
```{r}
power <- function(a = 2, b){
  print(paste(a, "raised to the power", b ,"is: ", a^b)) # paste拼接字符串
}
power(b = 3) # 这里一定要写b = 
```

- 返回值 —— 和python还是一样
```{r}
power <- function(a, b) {
  return(a^b)
}
power(2,3)
```
### 函数的嵌套
```{r}
power <- function(a){
  exponent <- function(b){
    return (a^b)
  }
  return (exponent)
}
result <- power(2)
result(3)
```

## 应用
根据提供的文本，从启动子的位置上下扩展两个KB
- 看上下游是否会产生负数或者溢出 —— 对基因的染色体进行判断
- 如果碰到底端或者顶端，就采取极限
- +链正确，-链颠倒

### 读取文件
```{r}
# 读取染色体长度的文件
csize <- read.table("../file/hg38.chrom.sizes", header = TRUE)
# 读取起始位置文件
bed <- read.table("../file/hg38.gene.bed", header = TRUE)
```
### 定义函数
```{r}
# a代表染色体长度的表格，b代表起始位置的表格
window <- function(a, b){
  for (i in 1:nrow(b)){
    if (b[i, 2] %in% a$chr){
      limit = a[a$chr == b[i, 2],2]
    }
    else{
      next
    }
    if (b[i,3] == "-"){
      start = b[i, 5]
    }
    else{
      start = b[i,4]
    }
    start_s = start - 2000
    start_e = start + 2000
    if (start_s < 0){
      start_s = 0
    }
    if (start_e > limit) {
      start_e = limit
    }
    write.table(data.frame(b[i, 2], start_s, start_e),
                file = "../file/outcome.bed",
                sep = "\t",
                append = TRUE,
                quote = FALSE,
                row.names = FALSE,
                col.names = FALSE)
  }
}
```
### 保存文件
```{r}
result <- window(csize,bed)
```