---
title: "Process"
author: "Spencer Wang"
date: "`r Sys.Date()`"
output: html_document
---

# apply()函数
- 运行速度比while等快很多
- 对矩阵、dataframe中的行或者列进行操作 —— 输入vector会报错
- 返回的对象可以是向量、array、list、value
> apply(x, margin, function)

margin: 1 - 逐行操作    2 - 逐列操作
## basic
```{r}
sample_matrix <- matrix(c <- (1:10), nrow = 3, ncol = 10)
sample_matrix
apply(sample_matrix, 1, sum)
apply(sample_matrix, 2, mean)
```

```{r}
my.matrix <- matrix(c(1:10, 11:20, 21:30), nrow = 10, ncol = 3)
apply(my.matrix, 2, length)
apply(my.matrix, 2, function(x) length(x) - 1)
```

## rows and cols
```{r}
my.matrix2 <- apply(my.matrix, 1:2, function(x) x + 3) # 1:2代表行和列（每一个元素）都要处理
my.matrix2
```

## lapply
- 输入的对象可以是一个list也可以是一个vector
- 返回的结果是一个list
> lapply(x, fun)

```{r}
names <- c("Priyank", "Abhiraj", "Pawananjani", "Sudhanshu", "Devraj")
names
#lapply(names, upper)
```

```{r}
A <- c(1:9)
B <- c(1:12)
C <- c(1:15)
my.list <- list(A,B,C)
lapply(my.list, sum)
```

## sapply
- 按照因子进行分组
- 返回的结果是一个vector
```{r}
A <- c(1:9)
B <- c(1:12)
C <- c(1:15)
my.list <- list(A,B,C)
sapply(my.list, sum)
```
```{r}
sample_data <- data.frame(x = c(1,2,3,4,5,6), y = c(3,2,4,2,34,5))
sample_data
sapply(sample_data, max)
```

## tapply
> tapply(x, index, fun)

- 第一个是待统计的一列
- 第二个是对统计一列的分组 需要是factor类型

```{r}
library(tidyverse)
head(diamonds)
tapply(diamonds$price, diamonds$cut, mean)
```

```{r}
my.matrix <- matrix(c(1:10, 11:20, 21:30), nrow = 10, ncol = 3)
my.matrix
tdata <- as.data.frame(cbind(c(1,1,1,1,1,2,2,2,2,2), my.matrix))
colnames(tdata)
tapply(tdata$V2, tdata$V1, mean)
```

## mapply
```{r}
mapply(rep, 1:6, 6:1)
```

```{r}
tdata$V5 <- mapply(function(x,y) x/y, tdata$V2, tdata$V4)
tdata
```
```{r}
new.vec <- vector(mode = "numeric", length = 10)
new.vec <- mapply(function(x, y) x*y, tdata$V3, tdata$V4)
new.vec
```

```{r}
mapply(rep, 1:4, 4:1)
mapply(rep, times = 1:4, x = 4:1)
mapply(rep, times = 1:4, MoreArgs = list(x = 42))
#mapply(function(x, y) seq_len(x) + y,
#       c)
```

## vapply
> vapply(x, fun, fun.value)

```{r}
A <- c(-1: -10)
B <- c(1: 5)
C <- c(1, 2, 3)
lst <- list(A,B,C)
vapply(lst, min, numeric(1))
lst$C <- c("x", "y", "z")
# vapply(lst, min, numeric(1))
# Error in vapply(lst, min, numeric(1)) : values must be type 'double',
# but FUN(X[[4]]) result is type 'character'
```

# split a vector into groups
## split
> groups <- split(x,f)

```{r}
library(MASS)
head(Cars93)
g <- split(Cars93$MPG.city, Cars93$Origin)
g
```

> unsplit(split_values, f)

```{r}
vec <- 1:10
groups <- c(rep("A", 3),
            rep("B", 5),
            rep("C", 2))
my_split <- split(vec, groups)
my_unsplit <- unsplit(my_split, groups)
my_unsplit
```

## unstack
> unstack(x, par = a ~ b)

```{r}
require(stats)
formula(PlantGrowth)
x <- PlantGrowth[c(1,2,11,12,21,22), ]
x
unstack(x)
```


```{r}
id <- c("a", "b", "c", "a", "b", "c", "a", "b", "c")
par <- c("a1", "a2", "a3", "a4", "a5", "a6", "a7", "a8", "a9")
df1 <- as.data.frame(cbind(id, par))
df1
u_df1 <- unstack(df1, par ~ id)
u_df1
```

## stack
- 结果为dataframe
```{r}
require(stats)
formula(PlantGrowth)
pg <- unstack(PlantGrowth)
head(PlantGrowth)
pg
```

```{r}
freshmen <- c(0.60, 0.35, 0.44, 0.62, 0.60)
sophomores <- c(0.70, 0.61, 0.63, 0.87, 0.85, 0.70, 0.64)
juniors <- c(0.76, 0.71, 0.92, 0.87)

comb <- stack(list(fresh = freshmen, soph = sophomores, jrs = juniors))
comb
class(comb)
```

## 矩阵方法
> t()
> t(A) = $A^T$

```{r}
BOD
t(BOD)
```

# **merge data frame**
> merge(x, y, by = intersect(names(x), names(y)),
      by.x = by, by.y = by, all = FALSE, all.x = all, all.y = all,
      sort = TRUE, suffixes = c(".x",".y"), no.dups = TRUE,
      incomparables = NULL)

- all = FALSE ----- nature join
- all = 

## inner join
- 取交集
> merge(x, y, by = "...")

```{r}
employee_id <- 1:10
employee_name <- c("a", "s", "j1", "j2", "j3", "j4", "m", "k", "j5", "i")
employee_salary <- round(rnorm(10, mean = 1500, sd = 200))
employee_age <- round(rnorm(10, mean = 50, sd = 8))
employee_position <- c("CTO", "CFO", "Admin", rep("Tech", 7))

df_1 <- data.frame(id = employee_id[1:8], name = employee_name[1:8],
                   month_salary = employee_salary[1:8])
df_2 <- data.frame(id = employee_id[-5], name = employee_name[-5],
                   month_salary = employee_salary[-5])
```

```{r}
df_3 <- merge(df_1, df_2, by = "id") # 以id为第一列
df_4 <- merge(df_1, df_2, by = "name") # 以name为第一列
```

> merge(x, y) 不出现两列相同

```{r}
merge(df_1, df_2)
merge(df_1, df_2, by = c("id", "name")) # 合并指定列
```

## outer join
> all = TRUE
> all.x = TRUE 左连接
> all.y = FALSE 右连接

```{r}
merge(df_1, df_2, all = TRUE)
merge(df_1, df_2, all.x = TRUE)
merge(df_1, df_2, all.y = TRUE)
```

## merge rows
- 按照rownames进行合并
> merge(df1, df2, by = 0/by = "row.names", all = TRUE)













